# Salah Eddine MKHARBECH

Tél: 06.95.84.58.19

Mail: salaheddine.mk8@gmail.com https://github.com/Mkharbech-dev

https://salah-mk.netlify.app

# **Développeur Web PHP, Symfony Junior** (Bac+3)

**Profil**: D'un naturel curieux, créatif et logique, j'ai acquis, grâce à mes expériences professionnelles, de nombreuses capacités très utiles pour devenir développeur telles que de la rigueur, une envie d'apprendre, un bon sens de l'organisation, une bonne capacité d'adaptation, de la patience et un bon esprit d'analyse.

#### **Formations**

2021: 2022: Titre Développeur PHP, Bac+3 (PHP, SYMFONY), Global Knowledge, Rueil-Malmaison.

2020 - 2021: Titre Développeur Web et Web Mobile Bac+2 (PHP, Symfony), Next-Formation, Paris.

**2001 - 2003 :** Diplôme de Technicien en Informatique bureautique (**OFFICE**).

2000 - 2001: Baccalauréat Scientifique, Spécialité Sciences expérimentales.

## **Compétences informatiques**

**Logiciels :** Eclipse, Visual Studio Code, PHPMyAdmin, MySQL Workbench, Strat-Uml, JIRA, Looping, Balsamiq, Microsoft Word, Microsoft Excel, Access et Open Office.

Langages: HMTL, CSS, JavaScript, SQL, PHP, Symfony.

Frameworks/Bibliothèques: React-js, Symfony, Drupal 8/9, Bootstrap5, JQuery, Ajax.

Systèmes d'exploitation: Windows, Linux.

**Docker / Docker-Compose** 

Expériences professionnelles	
Sept 2021 - Déc 2022 :	Stagiaire tant que Développeur PHP à global Knowledge, Rueil-

(2 mois) Malmaison.

Mars 2021 – mai 2022 : Stage tant que Développeur PHP Drupal à La DILA, Paris15.

(3 mois)

Mai 2018 – Avril 2021 : Agent de guichet au sein de la Poste, Paris Daumesnil 75012.

(3 ans) *Compétences :* Adaptabilité, relation client, écoute.

**Avril 2008 - Mars 2012 :** Préparateur vendeur en centre commercial << Marjane>> Maroc.

(2 ans) Compétences: Responsable de rayon et vendeur, gestion de stock.

### Centres d'intérêt

Langues: Arabe et Français courant, Italien fluide, Anglais et espagnol scolaire.

**Sports:** Running, marche.

Culture : Jeux de société, voyages, musique, bricolage.